臺灣高雄地方法院刑事判決           100年度審易字第2933號
公  訴  人  臺灣高雄地方法院檢察署檢察官
被      告  薛丞佑
上列被告因恐嚇案件，經檢察官提起公訴（100年度偵字第23086
號），嗣因被告就被訴事實為有罪之陳述，經本院依簡式審判程
序審理，判決如下：
    主  文
薛丞佑犯恐嚇危害安全罪，處拘役伍拾日，如易科罰金，以新臺
幣壹仟元折算壹日。緩刑貳年，並應向檢察官指定之公益團體、
地方自治團體或社區提供伍拾小時之義務勞務，緩刑期間付保護
管束。
    事實及理由
一、本件被告所犯係死刑、無期徒刑、最輕本刑為3 年以上有期
    徒刑以外之罪，其於準備程序中就被訴事實為有罪之陳述，
    經法官告知簡式審判程序之旨，並聽取公訴人、被告之意見
    後，本院合議庭認為適宜而裁定由受命法官獨任進行簡式審
    判程序；又簡式審判程序之證據調查，依刑事訴訟法第273
    條之2 規定，不受同法第159 條第1 項審判外陳述排除之限
    制，再被告對於卷內之各項證據亦不爭執證據能力，故卷內
    所列之各項證據，自得作為證據，先予敘明。
二、本件犯罪事實及證據部分，除證據欄增列「被告薛丞佑於本
    院準備程序之自白」外，其餘均引用檢察官起訴書之記載（
    如附件）。
三、核被告薛丞佑所為，係犯刑法第305 條恐嚇危害安全罪。本
    院審酌被告僅因向被害人追索外套不成，竟出言恫嚇，造成
    被害人心理蒙受恐懼陰影，其所為實欠缺法治觀念，惟念其
    犯後坦認犯行，態度尚佳，已與被害人達成和解，被害人並
    具狀表示原諒被告，不再追究被告刑責等語，有和解書及陳
    明狀各1 紙（偵卷第29、39頁）可參，及其犯罪之動機、目
    的、手段等一切情狀，量處如主文所示之刑，並諭知易科罰
    金之折算標準，以示懲儆。末查，被告前未曾犯罪受有期徒
    刑以上刑之宣告，有卷附臺灣高等法院被告前案紀錄表1 份
    可參，並已與被害人達成和解，顯露悔悟之意，其僅因一時
    短於思慮，衝動之虞，始觸犯本件犯行，信其經此刑之宣告
    及偵審程序後，應知警惕而無再犯之虞，本院認暫不執行其
    刑為當，爰依刑法第74條第1 項第1 款之規定，併予宣告緩
    刑貳年，以勵自新。另考量被告所為確為法所不許，為促使
    其日後得以知曉尊重法治之觀念，本院認除前開緩刑宣告外
    ，尚有賦予被告一定負擔之必要，遂依刑法第74條第2項第5
    款之規定，命其應向指定之公益團體、地方自治團體或社區
    提供50小時之義務勞務。至其應如何執行，宜由檢察官考量
    被告所犯罪名，並參酌其性別、家庭、身分、職業、經歷、
    特殊專長、體能狀況及素行紀錄與參加意願等個人因素，再
    依義務勞務執行機關（構）之地域、特性及勞務內容等為適
    當之安排。又因本院對被告為刑法74條第2項第5款提供義務
    勞務之宣告，是併依刑法第93條第1項第2款之規定，諭知於
    緩刑期間付保護管束。
據上論斷，應依刑事訴訟法第273 條之1 第1 項、第299 條第1
項前段、第310 條之2 、第454 條第2 項，刑法第305 條、第41
條第1項前段、第74條第1項第1款、第2項第5款、第93條第1項第
 2 款，刑法施行法第1條之1，判決如主文。
本案經檢察官林圳義到庭執行職務。
中    華    民    國   100    年    10    月    19    日
                      刑事第十庭  法  官  廖建瑜
以上正本證明與原本無異。
如不服本判決應於收受送達後10日內向本院提出上訴書狀，並應
敘述具體理由；如未敘述上訴理由者，應於上訴期間屆滿後20日
內向本院補提理由書（均須按他造當事人之人數附繕本）「切勿
逕送上級法院」。
中    華    民    國   100    年    10    月    19    日
                                  書記官  李崑良
附錄本案論罪科刑法條：
中華民國刑法第305條
以加害生命、身體、自由、名譽、財產之事，恐嚇他人致生危於
安全者，處2年以下有期徒刑、拘役或300元以下罰金。
附件：
臺灣高雄地方法院檢察署檢察官起訴書
                                 100 年度毒偵字第23086 號
被  告  薛丞佑  男  31歲（民國○○年○ 月○○日生）
                住高雄市○○區○○街85巷39號
                國民身分證統一編號：Ｚ000000000號
上列被告因恐嚇案件，已經偵查終結，認應該提起公訴，茲將犯
罪事實及證據並所犯法條分敘如下：
      犯罪事實
一、薛丞佑係高雄市前金國中學生李○○之友人，因李○○之便
    服外套為該校生教組長簡嘉男收取並代為保管，薛丞佑於民
    國100 年3 月31日17時10分許，至前金國中學務處欲向簡嘉
    男取回李○○之便服外套，惟遭簡嘉男拒絕，簡嘉男並因而
    報警，薛丞佑竟對簡嘉男恫稱：不要在外面讓我遇到，我會
    讓你死的很難看，報警也沒有用，警方沒有辦法保護你一輩
    子等語，以此等加害生命、身體之事，恐嚇簡嘉男，使簡嘉
    男心生畏懼，致生危害於安全。
二、案經高雄市政府警察局新興分局移送偵辦。
        證據並所犯法條
一、證據清單及待證事實：
 (1)被害人簡嘉男之陳述、證人顏千玶之證述：被告於上揭時地
    恐嚇簡嘉男之事實。
 (2)被告之供述：全部犯罪事實。
二、核被告薛丞佑所為，係犯刑法第305條之罪嫌。請審酌被告
    進入校園對教職員為恐嚇行為，其行為誠屬不該。惟其行為
    業經取得被害人簡嘉男之諒解，不再追究，有和解書附卷可
    稽等情，對被告量處適當之刑。
三、依刑事訴訟法第251條第1項提起公訴。
    此  致
臺灣高雄地方法院
中    華    民    國    100    年     8    月    5    日
                               檢  察  官  李  茂  增